---
title: "Regresión Lineal con variables cualitativas"
author: "Javier Cara"
date: "Septiembre de 2018"
output: 
  html_document:
    number_sections: true
    toc: true
---

```{r setup, include=FALSE}
knitr::opts_chunk$set(echo = TRUE)
```

# Datos

```{r}
library(ISLR)
datos=Credit
str(datos)
```

# Variables cualitativas

## Variable cualitativa con dos niveles

```{r}
class(datos$Gender)
```

```{r}
levels(datos$Gender)
```


$$
Balance = \beta_0 + \beta_1 X_1 + u
$$

Male: X_1 = 0

Female: X_2 = 1

```{r}
m1 = lm(Balance ~ Gender, data = datos)
summary(m1)
```

Male (X_1 = 0): $Balance = \beta_0$ El crédito medio de los hombres es 509.80

Female (X_1 = 1): $Balance = \beta_0 + \beta_1$ El crédito medio de las mujeres es 509.80 + 19.73 = 529.53

Cambiamos el orden del factor

```{r}
Gender1 = relevel(datos$Gender, ref = "Female")
levels(Gender1)
```

```{r}
m2 = lm(datos$Balance ~ Gender1)
summary(m2)
```

Female (X_1 = 0): $Balance = \beta_0$ El crédito medio de las mujeres es 529.54 

Male (X_1 = 1): $Balance = \beta_0 + \beta_1$ El crédito medio de las mujeres es 529.80 - 19.73 = 509.80

## Variable cualitativa con tres niveles

```{r}
class(datos$Ethnicity)
```

```{r}
levels(datos$Ethnicity)
```

Modelo general:

$$
Balance = \beta_0 + \beta_1 X_1 + \beta_2 X_2 + u
$$

Modelo para "African American": X_1 = 0, X_2 = 0

$$
Balance = \beta_0 + u
$$

Modelo para "Asian": X_1 = 1, X_2 = 0

$$
Balance = \beta_0 + \beta_1 + u
$$

Modelo para "Caucasian": X_1 = 0, X_2 = 1

$$
Balance = \beta_0 + \beta_2 + u
$$



```{r}
m3 = lm(Balance ~ Ethnicity, data = datos)
summary(m3)
```

Para otras comparaciones:

```{r}
datos$Ethnicity= relevel(datos$Ethnicity,ref="Asian")
```

```{r}
x = factor(datos$Ethnicity,levels=c("Caucasian","Asian","African American"))
```

# Variables cualitativas y cuantitativas

X_1 = 0: No student

X_1 = 1: Student

$$
Balance = \beta_0 + \beta_1 Income + \beta_2 X_1 + u
$$

Si X_1 = 0: $Balance = \beta_0 + \beta_1 Income$

Si X_1 = 1: $Balance = (\beta_0  + \beta_2) + \beta_1 Income$

Tenemos dos rectas, con la misma pendiente y distinta $\beta_0$.

```{r}
m3 = lm(Balance ~ Income + Student, data = datos)
summary(m3)
```

```{r}
plot(datos$Income, datos$Balance, col = datos$Student)
abline(m3$coefficients["(Intercept)"], m3$coefficients["Income"])
abline(m3$coefficients["(Intercept)"] + m3$coefficients["StudentYes"],
       m3$coefficients["Income"], col="red")
```

¿Podemos representar con un único modelo dos rectas con distinta pendiente, una para estudiantes y otra para no estudiantes?

$$
Balance = \beta_0 + \beta_1 Income + \beta_2 X_1 + \beta_3 X_1 Income + u
$$

Si X_1 = 0: $Balance = \beta_0 + \beta_1 Income$

Si X_1 = 1: $Balance = (\beta_0  + \beta_2) + (\beta_1 + \beta_3) Income$

Tenemos dos rectas, con la misma pendiente y distinta $\beta_0$.

```{r}
m4 = lm(Balance ~ Income*Student, data = datos)
summary(m4)
```

Según los resultados del análisis, las rectas tienen la misma pendiente.
