---
title: "Regresión Lineal con variables cualitativas"
author: "Javier Cara"
date: "Curso 2018-19"
output: 
  html_document:
    number_sections: true
    toc: true
    toc_float: true
    theme: flatly
    highlight: tango
---

```{r setup, include=FALSE}
knitr::opts_chunk$set(echo = TRUE)
```

# Datos

```{r}
library(ISLR)
datos=Credit
str(datos)
```

# Variables cualitativas

## Variable cualitativa con dos niveles

```{r}
class(datos$Gender)
```

```{r}
levels(datos$Gender)
```


$$
Balance = \beta_0 + \beta_1 X_1 + u
$$

Male: X1 = 0

Female: X1 = 1

```{r}
m1 = lm(Balance ~ Gender, data = datos)
summary(m1)
```

Male (X1 = 0): $Balance = \beta_0$ El crédito medio de los hombres es 509.80

Female (X1 = 1): $Balance = \beta_0 + \beta_1$ El crédito medio de las mujeres es 509.80 + 19.73 = 529.53

Cambiamos el orden del factor

```{r}
Gender1 = relevel(datos$Gender, ref = "Female")
levels(Gender1)
```

```{r}
m2 = lm(datos$Balance ~ Gender1)
summary(m2)
```

Female (X1 = 0): $Balance = \beta_0$ El crédito medio de las mujeres es 529.54 

Male (X1 = 1): $Balance = \beta_0 + \beta_1$ El crédito medio de las mujeres es 529.80 - 19.73 = 509.80

## Variable cualitativa con tres niveles

```{r}
class(datos$Ethnicity)
```

```{r}
levels(datos$Ethnicity)
```

Modelo general:

$$
Balance = \beta_0 + \beta_1 X_1 + \beta_2 X_2 + u
$$

Modelo para "African American": X1 = 0, X2 = 0

$$
Balance = \beta_0 + u
$$

Modelo para "Asian": X1 = 1, X2 = 0

$$
Balance = \beta_0 + \beta_1 + u
$$

Modelo para "Caucasian": X1 = 0, X2 = 1

$$
Balance = \beta_0 + \beta_2 + u
$$



```{r}
m3 = lm(Balance ~ Ethnicity, data = datos)
summary(m3)
```

Según los pvalores, no hay diferencias entre "African American" y "Asian". Ni tampoco entre "African American" y "Caucasian".

Podemos hacer otras comparaciones utilizando:

```{r}
Ethnicity1 = relevel(datos$Ethnicity, ref="Asian")
```

```{r}
Ethnicity2 = factor(datos$Ethnicity,levels=c("Caucasian","Asian","African American"))
```

# Variables cualitativas y cuantitativas

$$
Balance = \beta_0 + \beta_1 Income + \beta_2 X_1 + u
$$

donde:

- X1 = 0: No student

- X1 = 1: Student


Si X1 = 0: $Balance = \beta_0 + \beta_1 Income$

Si X1 = 1: $Balance = (\beta_0  + \beta_2) + \beta_1 Income$

Tenemos dos rectas, con la misma pendiente y distinta $\beta_0$.

```{r}
m3 = lm(Balance ~ Income + Student, data = datos)
summary(m3)
```

```{r}
plot(datos$Income, datos$Balance, col = datos$Student)
abline(m3$coefficients["(Intercept)"], m3$coefficients["Income"])
abline(m3$coefficients["(Intercept)"] + m3$coefficients["StudentYes"],
       m3$coefficients["Income"], col="red")
```

¿Podemos representar con un único modelo dos rectas con distinta pendiente, una para estudiantes y otra para no estudiantes?

$$
Balance = \beta_0 + \beta_1 Income + \beta_2 X_1 + \beta_3 X_1 Income + u
$$

Si X1 = 0: $Balance = \beta_0 + \beta_1 Income$

Si X1 = 1: $Balance = (\beta_0  + \beta_2) + (\beta_1 + \beta_3) Income$

Tenemos dos rectas, con la misma pendiente y distinta $\beta_0$.

```{r}
m4 = lm(Balance ~ Income*Student, data = datos)
summary(m4)
```

Según los resultados del análisis, las rectas tienen la misma pendiente.

La interacción en R se define utilizando los dos puntos (:). Por tanto, el modelo anterior es equivalente a poner:

```{r}
m5 = lm(Balance ~ Income + Student + Income:Student, data = datos)
summary(m5)
```



