---
title: "Bootstrap"
author: "Javier Cara"
date: "Septiembre de 2018"
output: 
  html_document:
    number_sections: true
    toc: true
    toc_float: true
---

```{r setup, include=FALSE}
knitr::opts_chunk$set(echo = TRUE)
```

# Introducción al bootstrap

Datos tomados de (http://college.cengage.com/mathematics/brase/understandable_statistics/7e/students/datasets/)

Fasting Glucose Blood Tests
---------------------------------------------------------------
The following data represents glucose blood level (mg/100ml) after a 12 hour fast for a random sample of 70 women. Reference: American J. Clin. Nutr. Vol. 19, 345-351

```{r}
datos = read.csv("svls05.csv", header=T)
str(datos)
```

Por comodidad, guardamos los datos en una variable nueva:

```{r}
glucosa = datos$GLUCOSE
hist(glucosa)
```

El nivel medio de glucosa es:
```{r}
mean(glucosa)
```


Si solo tuviésemos una muestra de 10 datos, hubiésemos obtenido:

```{r}
ndatos = 10
set.seed(99) # semilla para los numeros aleatorios
muestra1 = sample(glucosa,ndatos,replace = F) # muestreo sin reemplazamiento
mean(muestra1)
```

¿Con qué precisión hemos estimado la media? En teoría

$$
SE(media) = \frac{\sigma}{\sqrt{n}}
$$

```{r}
var_n = var(muestra1)*(ndatos-1)/ndatos # varianza dividiendo por n, y no por (n-1)
sqrt(var_n/ndatos)
```

Para comprobarlo podemos seleccionar muchas muestras de 10 datos y calcular:

```{r}
nmuestras = 1000
media_M = rep(0, nmuestras)
for (n in 1:nmuestras){
  muestra_n = sample(glucosa,ndatos,replace = F) # muestreo sin reemplazamiento
  media_M[n] = mean(muestra_n)
}
hist(media_M)
```

```{r}
sd(media_M)
```

Como solo tenemos una (muestra1), muestreamos con reemplazamiento (bootstrap)
```{r}
nB = 10000
media_B = rep(0, nB)
for (n in 1:nB){
  muestra_B = sample(muestra1,ndatos,replace = T) # muestreo sin reemplazamiento
  media_B[n] = mean(muestra_B)
}
```

```{r}
c(sd(media_M),sd(media_B))
```

En este caso, la estimación del SE es mejor con bootstrap que con la fórmula teórica.
