---
title: "Regresión no Lineal: Generalized Aditive Models"
author: "Javier Cara"
date: "curso 2018-19"
output: 
  html_document:
    number_sections: true
    toc: true
    toc_float: true
    theme: flatly
    highlight: tango
---

```{r setup, include=FALSE}
knitr::opts_chunk$set(echo = TRUE)
```

# Modelo

- Los métodos estudiados hasta ahora utilizan solo un regresor.
- Los Modelos Aditivos Generalizados (GAMs) constituyen la manera natural de extender los modelos de regresión múltiple.
- Datos: $\{y_i, x_{1i}, x_{2i}, \ldots, x_{pi}\}, \ i=1, \ldots, n$

$$
y_i = \beta_0 + f(x_{1i}) + f(x_{2i}) + \cdots + f(x_{pi}) + u_i
$$

# Ejemplo

Datos: Wage

Wage and other data for a group of 3000 male workers in the Mid-Atlantic region.

```{r}
library(ISLR)
datos = Wage
datos = datos[datos$wage<250,]
plot(datos$age,datos$wage, cex = 0.5, col = "darkgrey", ylab = "wage (x 1000 $)", xlab = "age")
```

- Usamos natural splines para *year* y *age*. Como *ns()* devuelve **funciones base**, se puede estimar el modelo utilizando mínimos cuadrados:

```{r}
library(splines)
m1 = lm(wage ~ ns(year,4)+ns(age,5)+education,data=Wage)
summary(m1)
```

Con el paquete *gam()* podemos representar los regresores:

```{r}
library(gam)
par(mfrow=c(1,3))
plot.Gam(m1, se=TRUE, col="red")
```


- Vamos a utilizar ahora *smoothing splines*:

```{r}
m2 = gam(wage ~ s(year,4) + s(age,5) + education, data=Wage)
summary(m2)
```

El contraste anova se refiere a: H0: relación lineal, H1: realación no lineal. Luego parece que para year es buena idea no utilizar una spline.

```{r}
par(mfrow=c(1,3))
plot.Gam(m2, se=TRUE, col="red")
```

```{r}
m3 = gam(wage ~ year + s(age,5) + education, data=Wage)
summary(m3)
```

- Podemos usar regresión local:

```{r}
m4 = gam(wage ~ year + lo(age,span = 0.7) + education, data=Wage)
summary(m4)
```

Para seleccionar el modelo vamos a calcular el MSE:

```{r}
source("MSE.R")

model = list(m1,m2,m3,m4)
MSEi = numeric(4)
for (i in 1:4){
  predi = predict(model[[i]], newdata = datos)
  MSEi[i] = MSE(datos$wage, predi)
}
plot(MSEi, type = "b")
```




