---
title: "Regresión no Lineal: función escalonada"
author: "Javier Cara"
date: "curso 2018-19"
output: 
  html_document:
    number_sections: true
    toc: true
    toc_float: true
    theme: flatly
    highlight: tango
---

```{r setup, include=FALSE}
knitr::opts_chunk$set(echo = TRUE)
```

# Metodo

- Se divide el rango de *X* por medio de *k* puntos, $c_1 < c_2 < \cdots < c_k$.
- Se definen *k+1* variables auxiliares.

$$
\begin{align}
C_0(X) & = I(X < c_1 ) \\
C_1(X) & = I(X \in (c_1,c_2] )\\
C_2(X) & = I(X \in (c_2,c_3] ) \\
\cdots & = \cdots \\
C_k(X) & = I(X > c_k )
\end{align}
$$

donde:

$$
\begin{equation*}
I(X \in (c_{i},c_{i+1}] ) = \left\{
\begin{array}{rl}
1 & \text{si } X \in (c_{i},c_{i+1}],\\
0 & \text{si } X \notin (c_{i},c_{i+1}].
\end{array} \right.
\end{equation*}
$$

- Se estima el modelo de regresión:

$$
y_i = \beta_0 + \beta_1 C_1(x) + \beta_2 C_2(x) + \cdots + \beta_k C_k(x) + u_i
$$

# Ejemplo


## Datos

Datos: Wage

Wage and other data for a group of 3000 male workers in the Mid-Atlantic region.

```{r}
library(ISLR)
datos = Wage
datos = datos[datos$wage<250,]
plot(datos$age,datos$wage, cex = 0.5, col = "darkgrey")
```

## Variables auxiliares

La función *cut()* define automaticamente cuatro intervalos:


```{r}
head(cut(datos$age,4), 10)
```

El resultado de *cut()* es un factor.

```{r}
class(cut(datos$age,4))
```

Se han definido las siguientes variables:

$$
\begin{align}
C_0(X) & = I(X \in (17.9,33.5] ) \\
C_1(X) & = I(X \in (33.5,49] )\\
C_2(X) & = I(X \in (49,64.5] ) \\
C_3(X) & = I(X \in (64.5,80.1] )
\end{align}
$$

## Estimacion del modelo

El modelo de regresión es:

$$
y_i = \beta_0 + \beta_1 C_1(x) + \beta_2 C_2(x) + \beta_3 C_3(x) + u_i
$$

Se estima el modelo de regresión:

```{r}
m_esc = lm(wage ~ cut(age,4), data = datos)
summary(m_esc)
```

Como son variables cero-uno, estamos estimando cuatro modelos:

$$ X \in (17.9,33.5], \quad y_i = \beta_0 + u_i$$

$$ X \in (33.5,49], \quad y_i = \beta_0 + \beta_1 + u_i$$

$$ X \in (49,64.5], \quad y_i = \beta_0 + \beta_2 + u_i$$

$$ X \in (64.5,80.1], \quad y_i = \beta_0 + \beta_3 + u_i$$

El pvalor de $\beta_3 > 0.05$, luego $\beta_3 = 0$.

## Dibujo del modelo estimado con intervalos de confianza

```{r}
age_grid = seq(from = min(datos$age), to = max(datos$age), by = 1)
yp = predict(m_esc, newdata = data.frame(age = age_grid), se = TRUE)
alfa = 0.05
yp1 = yp$fit + qnorm(alfa/2, mean = 0, sd = 1)*yp$se.fit
yp2 = yp$fit + qnorm(1-alfa/2, mean = 0, sd = 1)*yp$se.fit
```



```{r}
plot(wage ~ age, data = datos, xlim = range(age), cex = 0.5, col = "darkgrey")
title("Funcion escalon")
lines(age_grid, yp$fit, lwd = 2, col = "blue")
lines(age_grid, yp1, col = "blue", lty = 3)
lines(age_grid, yp2, col = "blue", lty = 3)
```

## Cálculo del número de escalones con el R2-ajustado

```{r}
# numero maximo de escalones
num_max_esc = 20

# datos de los folds

r2_adj = rep(0, num_max_esc)
for (i in 2:num_max_esc){
  m = lm(wage ~ cut(age,i), data = datos)
  m_summary = summary(m)
  r2_adj[i] = m_summary$adj.r.squared
}

plot(r2_adj, type = "b")
```

## Cálculo del número de escalones con Cross-Validation



